【裁判字號】    99,上訴,468
【裁判日期】    990420
【裁判案由】    妨害風化
【裁判全文】
臺灣高等法院高雄分院刑事判決         99年度上訴字第468號
上  訴  人  臺灣高雄地方法院檢察署檢察官
被      告  甲○○
上列上訴人因被告妨害風化案件，不服臺灣高雄地方法院98年度
訴字第1632號中華民國99年1 月11日第一審判決（起訴案號：臺
灣高雄地方法院檢察署98年度偵字第19495 號），提起上訴，本
院判決如下：
     主  文
上訴駁回。
     理  由
一、公訴意旨略以：被告甲○○係上址「絕色美容坊」之服務人
    員，竟與劉家龍共同意圖營利，基於使成年女子與男客人為
    性交或猥褻之行為而媒介、容留以營利之接續犯意，自98年
    4 月20日起，以上揭方式，在上址內多次媒介不特定大陸女
    子與不特定男客從事性器插入性器之性交易行為，每次性交
    易代價，甲○○與劉家龍共可分得800 元，其餘歸應召女子
    所有，因認被告甲○○亦涉犯刑法第231 條之圖利容留性交
    罪嫌等語。
二、按犯罪事實應依證據認定之，無證據不得認定犯罪事實；又
    不能證明被告犯罪者，應諭知無罪之判決；刑事訴訟法第15
    4 條第2 項、第301 條第1 項分別定有明文。又認定犯罪事
    實之證據，係指足以認定被告確有犯罪行為之積極證據而言
    ，該項證據自須適合於被告犯罪事實之認定，始得採為斷罪
    資料，有最高法院29年度上字第3105號判例意旨可參。又此
    所謂證明之資料，無論其為直接或間接證據，均須達於通常
    一般之人均不致有所懷疑，而得確信其為真實之程度，始得
    據為有罪之認定，若其關於被告是否犯罪之證明未能達此程
    度，而有合理懷疑之存在，致使無從形成有罪之確信，根據
    「罪證有疑、利於被告」之證據法則，即不得遽為不利被告
    之認定，亦有最高法院76年度台上字第4986號判例可參。其
    以情況證據（即間接證據）斷罪時，尤須基於該證據在直接
    關係上所可證明之他項情況事實，本乎推理作用足以確證被
    告有罪，方為合法，不得徒憑主觀上之推想，將一般經驗上
    有利被告之其他合理情況逕予排除，此觀諸最高法院32年上
    字第67號判例意旨自明。又刑法第231 條第1 項處罰之對象
    為引誘、容留或媒介之人，犯罪構成要件乃以行為人主觀上
    有營利及使男女與他人為性交或猥褻行為之犯意，客觀上須
    有引誘、容留或媒介之行為，否則即無構成該罪之餘地。
三、公訴人認被告甲○○涉犯上開圖利容留性交犯嫌，無非以被
    告甲○○於警詢、偵查中之供述、同案被告劉家龍之供述及
    查獲當時被告甲○○持有「絕色美容坊」應召小姐花名名冊
    、開銷紀錄等，為其主要論據。訊據被告甲○○固不否認查
    獲當時持有「絕色美容坊」應召小姐花名名冊及開銷紀錄單
    各1 張，然堅決否認有何上開犯行，辯稱：伊絕對不是「絕
    色美容坊」實際負責人，伊當日是去找劉家龍閒聊，是劉家
    龍匆忙間塞到伊手中，叫伊帶走，伊在電梯間被警察查獲等
    語。
四、按被告以外之人於審判外之言詞或書面陳述，除法律有規定
    者外，不得作為證據，刑事訴訟法第159 條第1 項固定有明
    文；惟被告以外之人於審判外之陳述，雖不符同法第159 條
    之1 至第159 之4 之規定，而經當事人於審判程序同意作為
    證據，法院審酌該言詞陳述或書面陳述作成時之情況，認為
    適當者，亦得為證據。又當事人、代理人或辯護人於法院調
    查證據時，知有第159 條第1 項不得為證據之情形，而未於
    言詞辯論終結前聲明異議者，視為有前項之同意，同法第15
    9 條之5 第1 、2 項亦定有明文。被告對卷內被告以外之人
    之供述證據均不爭執，本院於審理時提示上開審判外陳述之
    內容並告以要旨，且經公訴人、被告到庭表示意見，亦未於
    言詞辯論終結前對該等記載審判外陳述筆錄之證據資格有何
    異議，依據首開規定，應視為被告已有將上開審判外陳述作
    為證據之同意，本院審酌上開被告以外之人審判外陳述作成
    時之情況，並無不能自由陳述之情形，亦未見有何違法取證
    或其他瑕疵，且與待證事實具有關聯性，認為以之作為證據
    應屬適當，自均有證據能力。至於本院下列所引用卷內之文
    書證據及證物，並無證據證明係公務員違背法定程序所取得
    ，且檢察官、被告於本院均未主張排除下列文書證據、證物
    之證據能力，且迄本院言詞辯論終結前均未表示異議，本院
    審酌前揭文書證據、證物並非公務員違背法定程序所取得，
    亦無顯有不可信之情況，依刑事訴訟法第158 條之4 反面解
    釋及第159 條之4 之規定，認均有證據能力。
五、經查：
（一）證人即同案被告劉家龍於原審審理時證稱：「絕色美容坊
      」是伊在97年11月份開的，是向陳立仁以6 萬元盤下的，
      除了服務小姐外，只有伊1 人，伊是老闆兼櫃臺，休息時
      伊自己清潔；被告甲○○是伊乾姊姊，伊無聊時會找她來
      泡茶、聊天；查獲當日快傍晚時，伊打電話找她來泡茶、
      聊天；她是要走的時候才被警察帶回來的；甲○○不知道
      伊在做什麼，只是來陪伊聊天、泡茶、打麻將的；「絕色
      美容諮詢」名片是之前拿給甲○○的，是要給甲○○做宣
      傳，伊只跟甲○○說店是做按摩的，類似揚州泡腳店那種
      ；「絕色美容坊」應召小姐花名名冊、開銷紀錄單，是警
      方查獲當日伊交給甲○○保管的，因為伊知道警察來了在
      樓下，這2 樣東西是可以告伊成立罪名的東西，伊會害怕
      ，所以伊交給甲○○，叫她先走；伊不太識字，紙條上面
      的字是伊之前叫伊女友陸續幫伊寫的，全部都是伊女友的
      筆跡等語（見原審訴字卷第17、18、20、21、27～29頁）
      。證人劉家龍上開所述，核與被告甲○○所辯當日到「絕
      色美容坊」之原因及何以在其身上查扣「絕色美容坊」應
      召小姐花名名冊及開銷紀錄等情相合，是證人劉家龍上開
      所述堪予採信，證人劉家龍為「絕色美容坊」之實際出資
      負責人，而上開「絕色美容坊」應召小姐花名名冊、開銷
      紀錄單等物為他人所書寫，非被告甲○○之筆跡，且為證
      人劉家龍於查獲前交與被告甲○○持有乙情，應堪認定。
      從而，被告甲○○是否知悉「絕色美容坊」之經營項目實
      為媒介、容留性交易，而與被告劉家龍有犯意聯絡等情，
      尚非無疑。
（二）證人張瑞堂、郭俊遠於警詢中均證稱接待及介紹渠等性交
      易之人為被告劉家龍（見警卷第98、103 頁）；證人史小
      玲雖曾指認被告甲○○照片稱好像是在打掃整理「絕色美
      容坊」之人，然證人劉家龍已證稱「絕色美容坊」由其自
      己負責清潔，且證人史小玲復於偵查中改稱沒有見過被告
      甲○○等語，尚無證據可資認定被告甲○○有參與「絕色
      美容坊」之經營。
（三）至於現場蒐證照片以及甲○○將其女兒健保繳費單地址設
      在上址「絕色美容坊」暨甲○○自身衣物置於上址套房內
      等事證，均不足以證明被告甲○○對於「絕色美容坊」有
      參與經營之直接證據。
六、依卷內證據，對於公訴意旨所指被告甲○○有與劉家龍共同
    意圖使女子與他人為猥褻行為而媒介並容留以營利之犯行，
    尚無法達於通常一般人均不致有所懷疑，而得確信其犯罪事
    實之程度。此外，復查無其他積極證據足資證明被告甲○○
    有何公訴人所指之犯行，應認本件不能證明被告甲○○犯罪
    。原審因而為被告無罪之判決，核無不當。檢察官上訴意旨
    仍指被告甲○○將自身衣物放在「絕色美容坊」且將其女兒
    健保繳費單地址設在上址「絕色美容坊」，在案發當時又擬
    將劉家龍交付之名冊、開銷紀錄等帶離現場，顯有參與「絕
    色美容坊」之經營云云，然查，公訴意旨所舉證據如何不得
    為被告不利之認定，業經原審敘明綦詳，復查無何違背經驗
    法則、論理法則之處，又刑法第231 條第1 項處罰之對象為
    引誘、容留或媒介之人，犯罪構成要件乃以行為人主觀上有
    營利及使男女與他人為性交或猥褻行為之犯意，客觀上須有
    引誘、容留或媒介之行為，本件缺乏積極證據證明被告甲○
    ○對於「絕色美容坊」店內之小姐之猥褻行為知情或有何意
    圖營利而與劉家龍為媒介或容留之行為，檢察官上訴意旨就
    本案證據之取捨反覆爭執，並未提出進一步之證據以實其說
    ，揆諸前開說明，檢察官上訴，非有理由，應予駁回。
據上論斷，應依刑事訴訟法第368條，判決如主文。
本案經檢察官鄭銘謙到庭執行職務。
中    華    民    國    99    年    4     月    20    日
                  刑事第六庭    審判長法  官  王憲義
                                      法  官  邱永貴
                                      法  官  簡志瑩
以上正本證明與原本無異。
如不服本判決應於收受本判決後10日內向本院提出上訴書狀，其
未敘述上訴理由者，並得於提起上訴後10日內向本院補提理由書
狀（均須按他造當事人之人數附繕本）「切勿逕送上級法院」。
中    華    民    國    99    年    4     月    20    日
                                      書記官  吳新貞

司法院資訊處製作；財團法人民間司法改革基金會備份。
